

LIÊN HỆ

- +84 865 035 998
- vunguyen001.75@gmail.com
- 51 Đường 11, Hiệp Bình Chánh, Thủ Đức, TP. HCM

Học VẤN

02/2020 - 06/2020 ĐAI HOC KINH TẾ TP.HCM

• Chứng chỉ Quản trị nhân sự

2016 - 2019 ĐẠI HỌC KINH TẾ TP.HCM

- Cử nhân Quản trị kinh doanh
- GPA 3.17
- Học bổng bán phần 2018

KỸ NĂNG

- · Làm viêc nhóm
- Giải quyết vấn đề
- Lập kế hoạch
- Thuyết trình
- Đàm phán
- Tư duy phản biện
- Vi tính văn phòng

NGÔN NGỮ

- Tiếng Việt (Bản xứ)
- Tiếng Anh (Cơ bản)

NGUYỄN NGUYÊN VŨ

GIỚI THIỆU

Tôi là một nhân sự có nhiều ý tưởng "nổi loạn" trên quan điểm đầu tư mạo hiểm, "thương trường là chiến trường". Với kinh nghiệm làm việc tại vị trí bán hàng và marketing, tôi có một góc nhìn đa dạng, đầy đủ về vấn đề vận hành, phát triển kinh doanh của doanh nghiệp. Hiện nay, tôi đang tìm kiếm cơ hội tại các vị trí có tầm ảnh hưởng lớn đến chiến lược kinh doanh. Nơi tôi phát huy toàn bộ năng lực và đóng góp vào quá trình phát triển của tập thể.

KINH NGHIỆM LÀM VIỆC

Công ty Cổ phần Việt Nam Kỹ nghệ Súc sản Chuyên viên Phòng Thị Trường

2023 - HIÊN TAI

- Quản lý, giám sát kinh doanh kênh GT khu vực Đông Nam Bộ.
- Phát triển nền tảng bán hàng trực tuyến trên TikTok.
- Hỗ trợ truyền thông doanh nghiệp trên Facebook.
- Nghiên cứu, đề xuất phương án marketing đẩy kéo.
- Giám sát, triển khai các hoạt động marketing đẩy kéo.

XN Chế biến Kinh doanh Thưc phẩm - CN VISSAN 2019 - 2022 Chuyên viên Tổ Tiếp Thị

- Phụ trách bán hàng kênh GT của doanh nghiệp.
- Đàm phán với khách hàng để mở điểm bán mới.
- Theo dõi doanh số bán hàng của kênh GT.
- Dè xuất phương án kinh doanh, marketing của doanh nghiệp.
- · Thực hiện hoạt động marketing online và offline.

Công ty TNHH Đầu tư Alan

2019 - 2019

Thực tập sinh

- Phụ trách hoạt động kinh doanh B2B của doanh nghiệp.
- Nghiên cứu, đề xuất chiến lược kinh doanh.
- Tham gia hỗ trợ hoạt động marketing doanh nghiệp.

NGƯỜI THAM KHẢO

Dương Quốc Khánh Luân

Huỳnh Trần Quốc Bảo

VISSAN/ Tổ phó Tổ Tiếp Thi

VISSAN/ Tổ trưởng Consumer Mar

Phone: +84 909 947 133

+84 907 248 292 Email: duongquockhanhluan2405@gmail.com baohuynh1907@gmail.com

Phone: